【裁判字號】    99,訴,707
【裁判日期】    990713
【裁判案由】    違反毒品危害防制條例
【裁判全文】
臺灣彰化地方法院刑事判決               99年度訴字第707號
公  訴  人  臺灣彰化地方法院檢察署檢察官
被      告  甲○○
上列被告因違反毒品危害防制條例案件，經檢察官提起公訴（99
年度撤緩毒偵字第17號），本院合議庭裁定改由受命法官獨任以
簡式審判程序審理，判決如下：
    主  文
甲○○施用第一級毒品，累犯，處有期徒刑捌月。扣案之注射針
筒壹支沒收。
    犯罪事實
一、甲○○前因施用第一級毒品案件，經本院於民國96年4 月18
    日，以96年度訴字第462 號判處有期徒刑8 月確定，嗣經本
    院於96年7 月16日，以96年度聲減字第441 號裁定減為有期
    徒刑4 月確定，於96年10月10日縮刑期滿執行完畢。又因施
    用第一級毒品案件，經本院於94年12月30日，以94年度毒聲
    字第1016號裁定送觀察、勒戒後，嗣於95年8 月3 日因無繼
    續施用毒品之傾向而執行完畢釋放，並由臺灣彰化地方法院
    檢察署檢察官於同年月4 日，以94年度毒偵字第6096號為不
    起訴處分確定。詎其猶不知悔改，於上開觀察、勒戒執行完
    畢釋放後5 年內，復基於施用第一級毒品之犯意，於97年11
    月23日下午2 時許，在彰化縣鹿港鎮與福興鄉交界之臺17線
    道路旁某處，以海洛因摻水用針筒注射體內之方式，施用第
    一級毒品海洛因1 次。嗣為警於97年11月24日上午7 時20分
    許，在彰化縣福興鄉○○村○○街284 號住處搜索，並扣得
    其所有供施用第一級毒品海洛因所用之注射針筒1 支，經採
    集其尿液送驗後，結果呈嗎啡陽性反應，始悉上情。
二、案經彰化縣警察局鹿港分局報請臺灣彰化地方法院檢察署檢
    察官偵查起訴。
    理  由
一、按除被告所犯為死刑、無期徒刑、最輕本刑為3 年以上有期
    徒刑之罪或高等法院管轄第一審案件者外，於刑事訴訟法第
    273 條第1 項程序進行中，被告先就被訴事實為有罪之陳述
    時，審判長得告知被告簡式審判程序之旨，並聽取當事人、
    代理人、辯護人及輔佐人之意見後，裁定進行簡式審判程序
    ；除簡式審判程序、簡易程序及第376 條第1 款、第2 款所
    列之罪之案件外，第一審應行合議審判，刑事訴訟法第273
    條之1 第1 項、第284 條之1 分別定有明文。本件被告楊金
    達所犯係死刑、無期徒刑、最輕本刑為3 年以上有期徒刑或
    高等法院管轄第一審案件以外之罪，並於本院行準備程序時
    就被訴事實為有罪之陳述，本院合議庭依前揭規定，經評議
    結果，裁定改由受命法官獨任行簡式審判程序，先予敘明。
二、上開犯罪事實，迭據被告於警詢、檢察官偵查中及本院審理
    時坦承不諱，且其於97年11月24日為警查獲時所採取之尿液
    ，經送鑑驗結果，確呈嗎啡陽性反應，有彰化縣警察局鹿港
    分局委託檢驗尿液代號與真實姓名對照單及詮昕科技股份有
    限公司97年12月11日濫用藥物尿液檢驗報告（報告編號：7B
    290012）各1 紙附卷可稽；此外，復有被告所有供其施用海
    洛因之注射針筒1 支扣案可佐，足認被告自白與事實相符，
    本件事證明確，被告犯行洵堪認定。
三、按海洛因為毒品危害防制條例第2 條第2 項第1 款所稱之第
    一級毒品，不得施用、持有。次按，犯毒品危害防制條例第
    10條施用第一級、第二級毒品之罪者，檢察官應聲請法院裁
    定，令被告入勒戒處所觀察、勒戒，經觀察、勒戒後，檢察
    官依據勒戒處所之陳報，認受觀察、勒戒人無繼續施用毒品
    傾向者，應即釋放，並為不起訴之處分；認受觀察、勒戒人
    有繼續施用毒品之傾向者，檢察官應聲請法院裁定令入戒治
    處所強制戒治，其期間為6 個月以上，至無繼續強制戒治之
    必要為止，但最長不得逾1 年，強制戒治期滿，應即釋放，
    由檢察官為不起訴之處分。觀察、勒戒或強制戒治執行完畢
    釋放後，5 年內再犯第10條之罪者，應依一般刑事訴訟程序
    予以起訴論罪科刑，此觀諸毒品危害防制條例第20條第1 項
    、第2 項、第23條第1 項、第2 項規定自明。本件被告前因
    施用第一級毒品案件，經本院於94年12月30日，以94年度毒
    聲字第1016號裁定送觀察、勒戒後，嗣於95年8 月3 日因無
    繼續施用毒品之傾向而執行完畢釋放，並由臺灣彰化地方法
    院檢察署檢察官於同年月4 日，以94年度毒偵字第6096號為
    不起訴處分確定等情，有臺灣高等法院被告前案紀錄表在卷
    可佐，其於觀察、勒戒執行完畢釋放後5 年內，再犯本件施
    用毒品案件，依前述規定自應予以起訴論罪科刑。
四、核被告所為，係犯毒品危害防制條例第10條第1 項施用第一
    級毒品罪。其持有第一級毒品海洛因之低度行為，應為施用
    之高度行為所吸收，不另論罪。又被告前因施用第一級毒品
    案件，經本院於96年4 月18日，以96年度訴字第462 號判處
    有期徒刑8 月確定，嗣經本院於96年7 月16日，以96年度聲
    減字第441 號裁定減為有期徒刑4 月確定，於96年10月10日
    縮刑期滿執行完畢等情，亦有上開前案紀錄表在卷可按，其
    於有期徒刑執行完畢後5 年內，故意再犯本件有期徒刑以上
    之罪，為累犯，應依刑法第47條第1 項之規定，加重其刑。
    爰審酌被告前有施用毒品前科，竟仍無視於毒品對於自身健
    康之戕害及國家對於杜絕毒品犯罪之禁令，一犯再犯，於緩
    起訴期間再犯施用第一級毒品案件，並經本院以99年度訴字
    第193 號判處有期徒刑10月確定，致本件緩起訴遭撤銷，本
    應予嚴懲，惟斟酌該案業已審酌其係於緩起訴期間再犯，故
    量處較公訴人求刑為重之刑，此部分之犯行於本件量刑時自
    不應再予重複評價，並考量被告施用毒品僅戕害己身，犯後
    均坦承犯行，態度良好等一切情狀，量處如主文所示之刑。
    末按，扣案之注射針筒1 支，為被告所有供本件施用第一級
    毒品海洛因所用，業據被告供陳在卷，爰依刑法第38條第1
    項第2 款規定予以宣告沒收。
據上論斷，應依刑事訴訟法第273 條之1 第1 項、第299 條第1
項前段，毒品危害防制條例第10條第1 項，刑法第11條前段、第
47條第1 項、第38條第1 項第2 款，判決如主文。
中    華    民    國    99    年    7     月    13    日
                  刑事第八庭  法  官  戰諭威
以上正本證明與原本無異。
如不服本判決應於收受判決後10日內向本院提出上訴書狀，並
應敘述具體理由。其未敘述上訴理由者，應於上訴期間屆滿後
20日內向本院補提理由書(均須按他造當事人之人數附繕本)
「切勿逕送上級法院」。
中    華    民    國    99    年    7     月    13    日
                              書記官  黃當易
附錄本案論罪科刑法條：
毒品危害防制條例第10條
施用第一級毒品者，處6 月以上5 年以下有期徒刑。
施用第二級毒品者，處3 年以下有期徒刑。

司法院資訊處製作；財團法人民間司法改革基金會備份。
